高雄高等行政法院裁定
111年度交抗字第4號
抗  告  人  陳智暄                                    
相  對  人  高雄市政府交通局

代  表  人  張淑娟              
上列當事人間交通裁決事件，抗告人對於中華民國111年4月26日
臺灣橋頭地方法院111年度交字第64號行政訴訟裁定，提起抗告
，本院裁定如下：
　　主  文
一、抗告駁回。
二、抗告訴訟費用由抗告人負擔。
　　理  由
一、按「抗告法院認抗告為有理由者，應廢棄或變更原裁定；非
    有必要，不得命原法院或審判長更為裁定。」行政訴訟法第
    272條準用民事訴訟法第492條規定甚明。上開規定，依行政
    訴訟法第237條之9第3項規定，於交通裁決事件準用之。
二、本件原裁定略以：本案為交通裁決事件，相對人機關所在地
    為高雄市新興區，抗告人住居所地為高雄市鳳山區，則本案
    非臺灣橋頭地方法院（下稱原審法院）管轄範圍，抗告人向
    無管轄權之原審法院起訴，顯係違誤等由，裁定本件移送於
    臺灣高雄地方法院（下稱高雄地院）。
三、抗告意旨略謂：本件是相對人對抗告人之侵權行為，則事實
    發生地屬於原審法院管轄，然原裁定刻意忽略事實發生地，
    顯屬有誤云云。
四、本院查：
　㈠按行政訴訟法第237條之1第1項第1款、第237條之2、第237條
    之3第1項分別規定：「本法所稱交通裁決事件如下：一、不
    服道路交通管理處罰條例第8條及第37條第6項之裁決，而提
    起之撤銷訴訟、確認訴訟。……」「交通裁決事件，得由原告
    住所地、居所地、所在地或違規行為地之地方法院行政訴訟
    庭管轄。」「交通裁決事件訴訟之提起，應以原處分機關為
    被告，逕向管轄之地方法院行政訴訟庭為之。」準此，汽車
    駕駛人若不服交通裁決提起撤銷訴訟或確認訴訟，應以原處
    分機關為被告，並由原告住所地、居所地、所在地或違規行
    為地之地方法院行政訴訟庭管轄。
　㈡經查，本件抗告人因違反道路交通管理處罰條例（下稱處罰
    條例）第63條第3項前段：「汽車駕駛人在6個月內，違規記
    點共達6點以上者」規定，經相對人依據處罰條例第63條第3
    項及第24條第1項第5款規定，以民國111年4月6日高市交裁
    字第32-3270C6503號違反道路交通管理事件裁決書（下稱原
    處分）裁處抗告人吊扣駕駛執照1個月，並應參加道路交通
    安全講習。抗告人對原處分不服，向原審法院提起訴訟，聲
    明請求撤銷原處分，核屬行政訴訟法第237條之1第1項第1款
    所稱交通裁決事件無疑。則原審法院以抗告人之住所地為高
    雄市鳳山區、相對人機關所在地為高雄市新興區，依前開規
    定，本件訴訟管轄法院為高雄地院，認抗告人向無管轄權之
    原審法院起訴，乃將本件訴訟裁定移送高雄地院行政訴訟庭
    ，並無不合。
　㈢抗告人以依民事訴訟法第15條第1項規定：「因侵權行為涉訟
    者，得由行為地之法院管轄。」主張原審法院有管轄權。惟
    查，本件原處分係屬違規記點，即累積過去一段期間內之違
    規行為所為裁罰性之不利處分，並由相對人依處罰條例第63
    條第3項前段規定作成，並非民事侵權行為損害賠償事件，
    而屬交通裁決事件之爭議，抗告人起訴應遵守之程序規範，
    為前引行政訴訟法第237條之3條第1項規定，與民事訴訟無
    涉。再者，抗告人於原審法院起訴狀上雖記載相對人之地址
    為「高雄市○○區○○路00號3樓」，然此一地址僅是相對人楠
    梓辦公室之所在，並非相對人機關所在地，是本件縱認抗告
    人有依行政訴訟法第13條規定，要以相對人公務所所在地為
    管轄法院提起訴訟之真意，因相對人公務所所在地為高雄市
    ○○區中正三路25號8樓，屬高雄地院行政訴訟庭管轄，併予
    說明。綜上，本件抗告難認有理由，應予駁回。
五、結論：本件抗告為無理由。
中　　華　　民　　國　　111 　年　　7 　　月　　29　　日
             高雄高等行政法院第三庭
                         審判長法官　蘇　秋　津  
                               法官　孫　奇　芳  
                               法官　黃　堯　讚
以上正本係照原本作成。
不得抗告。
中　　華　　民　　國　　111 　年　　7 　　月　　29　　日

                              書記官　江　如　青